ACORDAO-COMPLETO-2341480

ACÓRDÃO DE RELAÇÃO

ACÓRDÃO DE RELAÇÃO 242/2019 ATA 1/2019 - SEGUNDA CÂMARA

Acórdão 242/2019-TCU-Segunda Câmara
Trata-se de representação encaminhada pela empresa Prime Consultoria e Assessoria Empresarial Ltda., com pedido de medida cautelar, em razão de possível irregularidade no Pregão Eletrônico 18000178/2018-SE/ES, conduzido pela Empresa Brasileira de Correios e Telégrafos – ECT para contratação de serviço de gerenciamento informatizado de manutenção de veículos automotivos.
Considerando a alegação da representante de que o prazo para pagamento previsto na minuta do contrato anexa ao edital – 120 (cento e vinte) dias – está em desacordo com o disposto no art. 40, inciso XIV, alínea “a” da Lei 8.666/93, que prevê: “prazo de pagamento não superior a trinta dias, contado a partir da data final do período de adimplemento de cada parcela”;
considerando que o edital questionado é regido pela Lei 13.303/2016, que dispõe sobre o estatuto jurídico da empresa pública, da sociedade de economia mista e de suas subsidiárias, no âmbito da União, dos Estados, do Distrito Federal e dos Municípios; 
considerando assim que as condições de pagamento previstas na Lei 8.666/93 não se aplicam à ECT e que a cláusula constante da minuta de contrato está em conformidade com a legislação a ela aplicada;
considerando que a representação não preenche os requisitos de admissibilidade, uma vez que não está acompanhada de indícios suficientes acerca da irregularidade noticiada;
considerando que não restaram evidenciados os pressupostos necessários à concessão da medida cautelar pleiteada; e
considerando os pareceres uniformes da unidade técnica;
os ministros do Tribunal de Contas da União, reunidos em sessão de 2ª Câmara, ACORDAM, por unanimidade, de acordo com os pareceres emitidos nos autos e com fundamento nos arts. 235 e 237, parágrafo único, do Regimento Interno e 103, § 1º, e 105 da Resolução TCU 259/2014, em não conhecer desta representação e, em consequência, indeferir a medida cautelar pleiteada; em dar ciência desta deliberação, bem como da instrução à peça 10, à representante e à Empresa Brasileira de Correios e Telégrafos; e em arquivar o processo.
1. Processo TC-Processo 042.069/2018-1 (REPRESENTAÇÃO) 
1.1. Classe de Assunto: VI.
1.2. Representante:  Prime Consultoria e Assessoria Empresarial Ltda. (CNPJ 05.340.639/0001-30) 
1.3. Unidade: Empresa Brasileira de Correios e Telégrafos.
1.4. Relatora: ministra Ana Arraes.
1.5. Representante do Ministério Público: não atuou.
1.6. Unidade Técnica: Secretaria de Controle Externo no Estado de Minas Gerais (Secex-MG) .
1.7. Representação legal: Renato Lopes (OAB/SP 406.595B) , representando Prime Consultoria e Assessoria Empresarial Ltda..
1.8. Determinações/Recomendações/Orientações: não há.

Segunda Câmara

ANA ARRAES

Renato Lopes (OAB/SP 406.595B), representando Prime Consultoria e Assessoria Empresarial Ltda..

Não atuou.

REPRESENTAÇÃO (REPR)

Secretaria de Controle Externo no Estado de Minas Gerais (Secex-MG).